【裁判字號】    97,易,3078
【裁判日期】    980120
【裁判案由】    竊盜
【裁判全文】
臺灣板橋地方法院刑事判決              97年度易字第3078號
公  訴  人  臺灣板橋地方法院檢察署檢察官
被      告  丙○○
                      樓
                    （現另案在臺灣新店戒治所執行）
上列被告因竊盜案件，經檢察官提起公訴（97年度偵字第21208
號），本院判決如下：
    主  文
丙○○毀越門扇竊盜，處有期徒刑捌月。
    事  實
一、丙○○於民國97年4 月10日上午7 時30分許後之日間某時，
    見乙○○位在臺北縣三重市○○街36之9 號4 樓之住處無人
    在家而有機可乘，遂基於為自己不法所有之意圖，以不詳方
    式破壞該處門鎖鎖孔後，進入該址室內著手搜尋財物，並竊
    得乙○○所有之金飾（含手鍊及項鍊）若干與WII 遊戲機1
    部等財物（價值共計約新台幣11萬元）得手後旋即逃逸無蹤
    。嗣經乙○○於同日夜間21時30分許返家時發覺遭竊，報警
    前來處理，經警在該處臥室相簿盒內及客廳電視處採取可疑
    指紋送驗結果，比對與丙○○之檔存右拇指指紋相符，始悉
    上情。
二、案經臺北縣政府警察局三重分局報告臺灣板橋地方法院檢察
    署檢察官偵查起訴。
    理  由
一、訊據被告丙○○於本院審理中矢口否認涉有上開竊盜犯行，
    辯稱其未曾去過被害人住處，不知何以會留下指紋云云。經
    查，證人乙○○於偵查中具結證稱：「97年4 月10日晚間21
    時30分許返家時發現住家大門鐵門的鎖孔遭破壞，有人侵入
    行竊，房間都被翻過，其中主臥室和小孩房間被翻箱倒櫃，
    多本相簿放在主臥室同一個抽屜內，抽屜也被整個拉開倒在
    地上，放置金子的抽屜也被拉開，有一、二條項鍊及手鍊被
    偷。客廳沒有什麼翻動，但原本掛在牆上的42吋液晶電視有
    傾斜，還有WII 遊戲機被搬走。當天晚上我去警局報案，隔
    了10幾分鐘警察到我家，有在相簿盒及液晶電視上採到指紋
    。我不認識被告，也沒有把相簿給外人或是叫做丙○○的人
    看過，液晶電視雖然買不到一個月，但安裝工人不可能同時
    在電視及相簿上同時留下指紋，因為我沒有把相簿拿給工人
    看過」等語（見偵查卷第27至28頁）。已足見被告與被害人
    乙○○並非故舊，被告自無可能因被害人展示照片而留下指
    紋。況且，被害人乙○○已明確指出，其住家放置相簿之抽
    屜遭拉出倒在地上，壁掛電視亦有傾斜，顯見竊嫌係在翻找
    財物時，因試圖移動該液晶電視，始將指紋同時遺留在液晶
    電視及相簿盒上。再者，經內政部警政署刑事警察局將上開
    採得之指紋輸入電腦比對結果，與該局檔存丙○○指紋卡之
    右拇指指紋相符乙節，有該局鑑驗書、勘察採證同意書及證
    物清單各1 件在卷可佐（見偵查卷第5 至8 頁）。益見被告
    確曾前往被害人乙○○之住處行竊，始在現場留有該指紋甚
    明。是被告空言否認犯行，並非可信。雖被告又辯稱其97年
    3 月底因毒品案件被查獲交保後，就被友人甲○○勸往參與
    美沙冬替代療法，除了到衛生所以外，其他時間都在家裡戒
    毒云云，然本院依被告所陳報之姓名住址傳喚該甲○○之人
    無著，已難認被告此節所述屬實。況即便被告確有參與戒毒
    之替代療法，僅需定時前往各地衛生所服用美沙冬，每次需
    時非久，亦非無法從事竊盜犯行。是被告此節所辯，亦不足
    採。從而，本件事證已臻明確，被告犯行堪以認定。
二、核被告丙○○破壞被害人乙○○住宅大門鎖孔而進入竊盜所
    為，係犯刑法第321 條第1 項第2 款之加重竊盜罪。本院審
    酌被告之素行狀況，及其身強體壯，竟不思平己力轉取財物
    ，反進入他人居家處所竊取財物等犯罪動機、目的、手段，
    並斟酌被害人之財物損失程度非輕，且居家生活安全感遭受
    嚴重破壞，暨被告犯罪後否認犯行之態度等一切情狀，量處
    如主文所示之刑。
據上論斷，應依刑事訴訟法第299 條第1 項前段，刑法第321 條
第1 項第2 款，刑法施行法第1 條之1 ，判決如主文。
本案經檢察官王家春到庭執行職務。
中    華    民    國    98    年    1     月    20    日
                  刑事第二十庭  法  官  汪怡君
上列正本證明與原本無異。
如不服本判決，應於判決送達後10日內敘明上訴理由，向本院提
出上訴狀 (應附繕本) ，上訴於臺灣高等法院。其未敘述上訴理
由者，應於上訴期間屆滿後20日內向本院補提理由書「切勿逕送
上級法院」。
                                書記官  田世杰
中    華    民    國    98    年    1     月    20    日
附錄本案論罪科刑法條全文：
中華民國刑法第321條
犯竊盜罪而有左列情形之一者，處六月以上、五年以下有期徒刑
：
一  於夜間侵入住宅或有人居住之建築物、船艦或隱匿其內而犯
    之者。
二  毀越門扇、牆垣或其他安全設備而犯之者。
三  攜帶兇器而犯之者。
四  結夥三人以上而犯之者。
五  乘火災、水災或其他災害之際而犯之者。
六  在車站或埠頭而犯之者。
前項之未遂犯罰之。


司法院資訊處製作；財團法人民間司法改革基金會備份。
